【裁判字號】    97,審訴,2223
【裁判日期】    970630
【裁判案由】    毒品危害防制條例
【裁判全文】
臺灣高雄地方法院刑事判決            97年度審訴字第 871號
                                    97年度審訴字第2223號
公  訴  人  臺灣高雄地方法院檢察署檢察官
被      告  甲○○
上列被告因毒品危害防制條例案件，經檢察官分別提起公訴（97
年度毒偵緝字第79、80號；97年度毒偵字第3761號），經本院合
併審理，被告於本院準備程序中為有罪之陳述，經合議庭裁定由
受命法官依簡式審判程序獨任審理，判決如下：
    主  文
甲○○施用第一級毒品，累犯，處有期徒刑玖月；扣案之注射針
筒壹支，沒收。又施用第二級毒品，累犯，處有期徒刑伍月。又
施用第一級毒品，累犯，處有期徒刑捌月；扣案之注射針筒壹支
，沒收。又施用第二級毒品，累犯，處有期徒刑伍月。應執行有
期徒刑貳年；扣案之注射針筒貳支，均沒收。
    事  實  及  理  由
一、犯罪事實要旨：
    甲○○前因施用毒品案件（一犯），經送強制戒治後，於民
    國90年3 月5 日期滿執行完畢釋放（惟續執行他案徒刑）。
    復於92年間再犯施用毒品之毒品危害防制條例（二犯）等案
    件，經法院分別判處有期徒刑1 年2 月、6 月，並經定其應
    執行之刑為有期徒刑1 年6 月確定，於93年4 月13日入監服
    刑，於94年9 月24日縮刑期滿執行完畢（構成累犯）。詎不
    知悔改，分別為下述犯行：
(一)各基於施用第一、二級毒品之犯意，分別於96年9 月27日3
    時40分許為警採尿時回溯96小時內某時（不含受公權力拘束
    之期間）、96年9 月25日晚間某時，均在友人位於高雄縣岡
    山鎮之住處內，各以針筒注射、玻璃球燒烤之方式，分別施
    用第一級毒品海洛因及第二級毒品甲基安非他命各1 次。嗣
    為警於96年9 月28日15時40分許，在高雄縣岡山鎮○○路「
    太平洋遊藝場」前查獲，並當場扣得甲○○所有、供施用第
    一級毒品海洛因所用之注射針筒1 支。
(二)復另萌施用第一、二級毒品之犯意，分別於97年4 月3 日15
    時許、97年4 月4 日為警採尿時回溯24小時內某時（不含受
    公權力拘束之期間），各在友人位於高雄市楠梓區之住處、
    某不詳地點，以針筒注射、玻璃球燒烤之方式，分別施用第
    一級毒品海洛因及第二級毒品甲基安非他命各1 次。嗣於97
    年4 月4 日14時20分許，因形跡可疑，在高雄市○○區○○
    路151 巷76弄19號之2 房屋前為警盤查，甲○○乃主動交出
    其所有、供施用第一級毒品海洛因所用之注射針筒1 支予員
    警查扣，且供承其於97年4 月3 日15時許所為之施用第一級
    毒品海洛因犯行而願接受裁判。
二、上開犯罪事實，有下列證據足資證明：
  1.被告甲○○於警詢、偵訊及本院準備程序、審理中之自白。
  2.濫用藥物尿液檢驗報告暨對照表共3 份（與犯罪事實欄一所
    示犯行相關者有2 份）。
  3.扣案注射針筒2 支。
  4.臺灣高等法院被告前案紀錄表1 份（證明被告於強制戒治執
    行完畢釋放後5 年內，已曾再犯施用毒品犯行，本案係三犯
    〔實係三犯以上〕）。
三、核被告關於施用海洛因所為，均係犯毒品危害防制條例第10
    條第1 項之施用第一級毒品罪；另關於施用甲基安非他命所
    為，則俱係犯毒品危害防制條例第10條第2 項之施用第二級
    毒品罪。被告為施用而持有第一、二級毒品之低度行為，分
    別為施用第一、二級毒品之高度行為所吸收，不另論罪。被
    告有犯罪事實欄所述之徒刑執行完畢前科，有前開前案紀錄
    表可按，其於該徒刑執行完畢後，5 年以內故意再犯本案有
    期徒刑以上之各罪，均應依刑法第47條第1 項論以累犯，並
    加重其刑。被告於警方發覺其涉及犯罪事實欄（二）所示之
    施用海洛因犯行前，主動交出施用海洛因所使用之注射針筒
    而供承該犯行，經高雄市政府警察局楠梓分局解送人犯報告
    書載記明確，其乃係對於未經發覺之罪自首並願接受裁判，
    應依刑法第62條前段規定，就該罪予以減輕其刑，並先加後
    減。末被告所犯施用第一、二級毒品共4 罪，犯意各別，應
    分論併罰。
四、本院審酌被告前曾因施用毒品案件經送強制戒治，復曾因施
    用毒品犯行經徒刑之宣告與執行，俱如前述，卻復犯本案多
    次之施用第一、二級毒品犯行，足見其欠缺戒除毒品之決心
    ，誠屬不該。惟念被告犯後坦承犯行，且施用毒品乃屬對其
    自身健康之戕害行為，對社會所造成之損害尚非直接等一切
    情狀，爰分別量處如主文所示之刑，並斟以被告本案所犯各
    罪之罪名、犯罪態樣、各該次犯行間之時間相隔，及期待可
    能性各節，依刑法第51條第5 款（係採限制加重原則，而非
    累加原則），酌定其應執行之刑，以期罪責相當。
五、扣案注射針筒2 支，係被告所有、分別供其犯犯罪事實欄（
    一）、（二）各所示施用海洛因犯行所用之物，業經本院認
    明如前，應依刑法第38條第1 項第2 款、第3 項規定，各於
    關聯之罪項下予以宣告沒收；至於97年4 月4 日14時20分許
    同為警查扣之夾鏈袋2 只，卷內並無事證顯示該物與被告之
    施用毒品犯行存何直接關聯，本院自無由為沒收之宣告。
據上論結，應依刑事訴訟法第273 條之1 第1 項、第299 條第1
項前段、第310 條之2 、第454 條第1 項，毒品危害防制條例第
10條第1 項、第2 項，刑法第11條前段、第47條第1 項、第62條
前段、第38條第1 項第2 款、第3 項、第51條第5 款、第9 款，
判決如主文。
本案經檢察官劉穎芳到庭執行職務。
中    華    民    國    97    年    6     月    30    日
                  刑事第七庭  法  官  莊珮吟
以上正本證明與原本無異。
如不服本判決應於收受本判決後10日內向本院提出上訴書狀，並
應敘述具體理由，如未敘述上訴理由者，應於上訴期間屆滿後20
日內補提理由書狀於本院（均須按他造當事人之人數附繕本）「
切勿逕送上級法院」。
中    華    民    國    97    年    6     月    30    日
                              書記官  黃園芳
◎附錄本案所犯法條：
《毒品危害防制條例第10條》
施用第一級毒品者，處6 月以上5 年以下有期徒刑。
施用第二級毒品者，處3 年以下有期徒刑。


司法院資訊處製作；財團法人民間司法改革基金會備份。
